【裁判字號】    99,審易,711
【裁判日期】    991029
【裁判案由】    竊盜等
【裁判全文】
臺灣新竹地方法院刑事宣示判決筆錄     99年度審易字第711號
公  訴  人  臺灣新竹地方法院檢察署檢察官
被      告  己○○
指定辯護人  本院公設辯護人丙○○
上列被告因竊盜等案件，檢察官提起公訴（99年度偵字第6454號
）後，聲請改依協商程序而為判決，本院於中華民國99年10月29
日下午4 時，在本院刑事第十一法庭宣示判決，出席職員如下：
                審判長法  官  劉兆菊
                      書記官  林兆嘉
                      通  譯  邱立杰
法官起立朗讀判決主文、犯罪事實要旨、處罰條文，及告以上訴
限制、期間並提出上訴狀之法院，且諭知記載其內容：
一、主  文：
    己○○犯攜帶兇器竊盜罪，累犯，處有期徒刑柒月；扣案之
    Ｔ字型六角扳手壹組（貳支），均沒收之。又犯攜帶兇器竊
    盜罪，累犯，處有期徒刑柒月；扣案之Ｔ字型六角扳手壹組
    （貳支），均沒收之。又犯攜帶兇器竊盜罪，累犯，處有期
    徒刑柒月；扣案之Ｔ字型六角扳手壹組（貳支）、鑰匙壹支
    ，均沒收之。又犯攜帶兇器竊盜罪，累犯，處有期徒刑柒月
    。又犯行使變造特種文書，累犯，處有期徒刑月。應執行
    有期徒刑貳年貳月。扣案之Ｔ字型六角扳手壹組（貳支）、
    鑰匙壹支，均沒收之。
二、犯罪事實要旨：
（一）己○○前於民國93年間，因竊盜案件，經臺灣桃園地方法
      院於94年2 月3 日以93年度易字第1204號判決判處有期徒
      刑7 月確定；又因施用第二級毒品案件，經同院於94年1
      月26日以94年度壢簡字第182 號判決判處有期徒刑3 月確
      定，上開2 案件，經同院於94年8 月22日以94年度聲字第
      2163號裁定定應執行有期徒刑9 月確定；又於94年間，因
      竊盜案件，經本院於94年9 月29日以94年度易字第369 號
      判決判處有期徒刑8 月確定，經與前揭應執行刑接續執行
      ，迨於95年10月19日縮短刑期執行完畢。又於96年間，因
      竊盜案件，經本院於96年7 月24日以96年度易字第446 號
      判決判處有期徒刑8 月確定；又因竊盜案件，經本院於96
      年9 月14日以96年度易字第547 號判決判處有期徒刑1 年
      確定；復因施用第二級毒品案件，經本院於96年8 月21日
      以96年度竹北簡字第260 號判決判處有期徒刑6 月確定；
      再因施用第二級毒品案件，經臺灣桃園地方法院於97年3
      月13日以97年度壢簡字第479 號判決判處有期徒刑5 月確
      定，上開4 案件，經臺灣桃園地方法院於97年10月27日以
      97年度聲字第3104號裁定定應執行有期徒刑2 年4 月確定
      ，甫於98年10月12日縮刑期滿執行完畢。
（二）詎己○○仍不知悔改，竟基於意圖不法所有之竊盜犯意，
      分別為下列犯行：
  １、於99年5 月21日凌晨2 時許，在新竹縣湖口鄉○○街200
      巷14號內，持其所有客觀上足以對人之生命、身體構成威
      脅，可供兇器使用之T 字型六角扳手1 組（2 支），趁無
      人注意之際，將乙○○所有而停放於該處之車牌號碼FF8-
      915 號重型機車以前揭T 字型六角扳手撬開電門發動引擎
      之方式竊取之（車牌號碼FF8-915 號重型機車業已發還乙
      ○○領回），得手後供其代步所用，嗣於不詳時間將該車
      棄置於新竹縣新豐鄉中崙村8 鄰之籃球場內。
  ２、又於99年6 月17日凌晨2 時許，在桃園縣楊梅鎮○○路○
      段209 號前，持前揭其所有客觀上足以對人之生命、身體
      構成威脅，可供兇器使用之T 字型六角扳手1 組（2 支）
      ，趁無人注意之際，將甲○○所有而停放於該處之車牌號
      碼3690-KT 號自用小客車以前揭T 字型六角扳手先破壞該
      車車門鎖，再撬開電門發動引擎之方式竊取之該車（車牌
      號碼3690 -KT號自用小客車【不含車牌2 面】業已發還甲
      ○○領回），得手後供其代步所用，並將懸掛於該車之車
      牌2 面卸下丟棄，嗣於不詳時間將該車棄置於新竹縣湖口
      鄉東興村山葉機車公司附近之產業道路。
  ３、復於99年8 月17日晚間10時許，在新竹縣湖口鄉○○路○
      段333 之5 號前，持前揭其所有客觀上足以對人之生命、
      身體構成威脅，可供兇器使用之T 字型六角扳手1 組（2
      支），趁無人注意之際，將丁○○所有而停放於該處之車
      牌號碼1372-MU 號自用小客車以前揭T 字型六角扳手先破
      壞該車車門鎖，再持自備之鑰匙並以撬開電門發動引擎之
      方式竊取之該車（車牌號碼1372-MU 號自用小客車【不含
      車牌2 面】業已發還丁○○領回），得手後供其代步之用
      ，並將懸掛於該車之車牌2 面卸下丟棄至新竹縣新豐鄉中
      崙村溪流中。
  ４、己○○為躲避警方查緝，再於99年8 月21日晚間8 時許，
      在，在新竹縣新豐鄉中崙村2 鄰中崙33之12號前，持其所
      有客觀上足以對人之生命、身體構成威脅，可供兇器使用
      之梅花扳手1 支（業已丟棄，未扣案），趁無人注意之際
      ，將戊○○所有而停放於該處之車牌號碼7336-YT 號自小
      客車前後2 面車牌拆下而竊取得手後，另基於變造特許證
      汽車車牌之犯意，以黑色簽字筆塗寫及電焊之方式，將前
      揭所前竊得之車牌2 面變造為「7886-YT 」，並將該變造
      後之車牌2 面懸掛於其前揭竊得丁○○所有原懸掛車牌號
      碼1372-MU 號自用小客車上，進而基於行使前開變造特許
      證汽車車牌之犯意，駕駛該自用小客車行駛於道路之上，
      主張其內容而行使之，足以生損害於丁○○、交通監理機
      關對牌照管理之正確性及警察機關對違規車輛資料核對之
      前揭確性。嗣於99年8 月25日下午5 時50分時許，在新竹
      縣湖口鄉○○路○ 段、德興路路口，因另案遭拘提而當場
      查獲，並扣得上揭變造之車牌2 面、T 字型六角扳手1 組
      （2支）及鑰匙1 支，始查悉上情。
（三）案經新竹縣政府警查局竹北分局報告臺灣新竹地方法院檢
      察署檢察官偵查起訴後，經檢察官聲請認罪協商判決，由
      本院改依協商程序而為判決。
三、處罰條文：
    刑法第216條、第212條、第321條第1項第2款、第47條第1項
    、第51條第5款、第38條第1項第2款。
四、沒收與不為沒收之諭知：扣案之T 字型六角扳手1 組（2 支
    ）（保管字號：99年度院保管字第632 號，扣押物品清單見
    本院99年度審易字第711 號院卷第21頁），為被告己○○所
    有且供其本件如犯罪事實（二）１至３所載加重竊盜犯行所
    用之物；至扣案之鑰匙1 支，則為被告己○○所有供本案犯
    罪事實（二）３所載加重竊盜犯行所用之物，分別據被告己
    ○○供承在卷（見偵查卷第12至14頁），分別爰依刑法第38
    條第1 項第2 款規定，均沒收之。至扣案之經變造為「7886
    -YT 」汽車車牌2 面（原車牌號碼為7336-YT 號，使用人為
    被害人戊○○），雖係被告己○○犯罪所得之物，惟非被告
    己○○所有（見偵查卷第14頁）；另被告己○○用以竊取犯
    罪事實（二）４所載竊盜犯行之梅花扳手，未經扣案，依卷
    證資料並無積極證據足認尚存，均爰不另為沒收之諭知，附
    此敘明。
五、協商判決除有刑事訴訟法第455 條之4 第1 項第1 款於本訊
    問程序終結前，被告撤銷協商合意或檢察官撤回協商聲請者
    ；第2 款被告協商之意思非出於自由意志者；第4 款被告所
    犯之罪非第455 條之2 第1 項所定得以協商判決者；第6 款
    被告有其他較重之裁判上一罪之犯罪事實者；第7 款法院認
    應諭知免刑或免訴、不受理者情形之一，及違反同條第2 項
    「法院應於協商合意範圍內為判決；法院為協商判決所科之
    刑，以宣告緩刑或2 年以下有期徒刑、拘役或罰金為限」之
    規定者外，檢察官與被告均不得上訴。
六、如有前項得上訴之情形，得自收受宣示判決筆錄送達之日起
    10日內，向本院提出上訴書狀，上訴於第二審法院。
本案經檢察官洪期榮到庭執行職務。
中    華    民    國    99    年    10    月    29    日
                  刑事第九庭    書  記  官  林兆嘉
                                審判長法官  劉兆菊
以上筆錄正本係照原本作成。
中    華    民    國    99    年    10    月    29    日
                                書  記  官  林兆嘉
附錄本案論罪科刑法條全文：
中華民國刑法第321條
（加重竊盜罪）
犯竊盜罪而有左列情形之一者，處6 月以上、5 年以下有期徒刑
：
一、於夜間侵入住宅或有人居住之建築物、船艦或隱匿其內而犯
    之者。
二、毀越門扇、牆垣或其他安全設備而犯之者。
三、攜帶兇器而犯之者。
四、結夥三人以上而犯之者。
五、乘火災、水災或其他災害之際而犯之者。
六、在車站或埠頭而犯之者。
前項之未遂犯罰之。
中華民國刑法第216條
（行使偽造變造或登載不實之文書罪）
行使第210條至第215條之文書者，依偽造、變造文書或登載不實
事項或使登載不實事項之規定處斷。
中華民國刑法第212條
（偽造變造特種文書罪）
偽造、變造護照、旅券、免許證、特許證及關於品行、能力服務
或其他相類之證書、介紹書，足以生損害於公眾或他人者，處1
年以下有期徒刑、拘役或3百元以下罰金。

司法院資訊處製作；財團法人民間司法改革基金會備份。
